# 项目承包制，项目经理自己买的固定资产，账务处理

提问人：张思睿 时间：2016-08-19 09:06:47
项目自己买的大型机械，做账公司固定资产，后期折旧计项目程成本，有的工期短，没办法全部计入成本，还有残值最后怎么处理？
这个固定资产也不属于公司啊

回答人：chenyiwei
理论上说，挂靠方自行出资购买、由其自主支配使用的固定资产，不是被挂靠企业的固定资产。但因为现在已将挂靠业务的收入、成本反映在了本企业（被挂靠方）报表中，如果不将这些固定资产的折旧计入，会影响成本的完整性，因此可能还是需要确认为本企业的固定资产，同时确认对挂靠方的应付款项。后续在计提折旧的同时，对该负债也以相同的方式逐步结转计入营业外收入，总之始终保持该固定资产和对应负债的账面价值一致。

提问人：张思睿 时间：2016-08-24 09:11:00
您好，后面的一部分我没理解，您能在多解释下么

回答人：chenyiwei
计提折旧时：借：工程施工等，贷：累计折旧；同时借：其他应付款，贷：营业外收入。资产和负债的账面价值同步减少，保证这两者的账面价值随时是保持一致的。